# Harnel Peña Peñaloza

Desarrollo software, web, móvil, analítica de datos
Ciudad: Medellín, Colombia (disponibilidad para cambio de residencia)
Teléfono:(57)3013632205

E-mail: harnelp@gmail.com LinkedIn / GitHub / Portafolio

## PERFIL PROFESIONAL

Ingeniero de Sistemas, Tecnólogo en Análisis y Desarrollo de Sistemas de Información, bilingüe (B1), apasionado por el desarrollo de software, videojuegos y ciberseguridad. Poseo experiencia en desarrollo backend (Flask, Django, Node.js, Spring, Spring Boot) y frontend (React, HTML, CSS, Bootstrap, JavaScript), además de sólidos conocimientos en programación orientada a objetos (POO), diseño e implementación de APIs, gestión de bases de datos y administración de sistemas en Linux, Cuento con conocimientos en fundamentos en seguridad de aplicaciones, análisis de vulnerabilidades, gestión de riesgos y prácticas de desarrollo seguro, así como conocimiento en herramientas de evaluación de seguridad. Mi experiencia en el manejo de control de versiones (Git, GitHub), gestión de proyectos (Trello) y metodologías ágiles (Scrum) me permite trabajar de manera eficiente y colaborativa en equipos dinámicos. Destaco por mi capacidad de adaptación, liderazgo, atención al detalle, comunicación asertiva y aprendizaje rápido, cualidades que me permiten abordar desafíos técnicos y proponer soluciones innovadoras.

## Habilidades Técnicas:

Lenguajes de Programación: Python, JavaScript, PHP, Java, TypeScript, C#, Kotlin.

Frameworks y Herramientas de Desarrollo: Flask, Django, Node.js, React, Bootstrap, Composer, Codelgniter, Laravel,

Spring, Spring Boot.

Desarrollo de Videojuegos: Unity. Desarrollo Móvil: Jetpack Compose.

Sistemas de Gestión de Contenidos: WordPress.

Ciberseguridad: Fundamentos de seguridad de aplicaciones, análisis de vulnerabilidades, gestión de riesgos, desarrollo

seguro.

Control de Versiones: Git, GitHub. Gestión de Proyectos: Trello. Metodologías Ágiles: Scrum.

## **EXPERIENCIA**

## Freelancer en Desarrollo de Software y Análisis de Sistemas

Mayo 2024 - Actual

Plataformas utilizadas: Upwork, Freelancer, Fiverr

Funciones y Responsabilidades:

Desarrollo, mantenimiento, actualizacion de aplicaciones web y móviles.

## Logros:

Optimización, creación y desarrollo de soluciones IT que solucionaron algún tipo de problema.

## Bootcamp de Protalento /ADA School Desarrollo Full Stack

Septiembre 2023 - Marzo 2024

## Funciones y Responsabilidades:

#### Provecto 1

- Diseñar y desarrollar aplicaciones web utilizando Django.
- Implementar REST APIs para optimizar la comunicación entre frontend y backend.

## Logros:

• Creación de soluciones web robustas y escalables, Garantizar la eficiencia y seguridad de las aplicaciones.

## Pasantía en Analista de sistemas en Maquila JWF SAS

Octubre 2022 - Marzo 2023

Funciones y Responsabilidades:

- Apoyar en la implementación y mantenimiento de sistemas ERP, optimizando procesos empresariales y asegurando su correcto funcionamiento.
- Colaborar en el desarrollo de aplicaciones web, incluyendo soluciones front-end y back-end, mejorando la experiencia del usuario y la funcionalidad del sistema.

## Logros.

 Optimización de procesos empresariales mediante la implementación efectiva de sistemas ERP, lo que resultó en una reducción del tiempo de ejecución de tareas y una mejora en la productividad.

## Analista de sistemas JLL Obras Civiles

Agosto 2022 - Septiembre 2023

## Funciones y Responsabilidades:

- Diseñar soluciones IT adaptadas a las necesidades específicas de la empresa.
- Proporcionar soporte técnico a los usuarios para resolver problemas relacionados con hardware y software.
- Capacitar al personal en el uso de sistemas, herramientas tecnológicas y procedimientos.

## Logros:

• Optimización de la eficiencia y seguridad de los sistemas internos, Aumento de la productividad del equipo.

## Pasantía en Desarrollo de Software JLL Obras Civiles

Octubre 2022 - Marzo 2023

## Funciones y Responsabilidades:

- Diseñar y desarrollar aplicaciones web utilizando Django, implementando REST APIs.
- Desarrollar aplicativos de consola para la automatización de tareas y optimización de procesos internos.

#### Logros:

- Creación de soluciones web robustas y escalables, mejorando la eficiencia y seguridad de las aplicaciones.
- Reducción del tiempo de ejecución de tareas repetitivas mediante herramientas automatizadas.

## **Auxiliar TI IntiSalud IPS**

Julio 2021 - Julio 2022

## Funciones y Responsabilidades:

- Garantizar el funcionamiento continuo de los sistemas informáticos y tecnológicos.
- Mantenimiento preventivo y correctivo de equipos tecnológicos, Respaldar datos sensibles.

#### Logros:

Se a seguró, protegió y respaldó datos sensibles, Mejoró la eficiencia operativa de los sistemas tecnológicos

## FORMACIÓN ACADÉMICA

- Ingeniería de Sistemas Corporación Unificada Nacional de Educación Superior-CUN
- Licenciatura ingles como lengua extranjera Universidad nacional abierta y a distancia-UNAD 2024
- Tecnólogo en Análisis y desarrollo de sistemas de información SENA 2024

#### **CERTIFICACIONES**

- Bootcamp Data science PROtalento- Ada School 2024
- Backend Java Developer (Alura Latam 2024)
- Azure Bootcamp (Codigo facilito en formacion)
- Python Django Fullstack (Protalento Bootcamp 2024)
- Google Professional certification Cibersecurity(2024)
- Seguridad informática para empresas (Udemy, 2023)
- Complete python pro bootcamp (Udemy, 2023)
- Pentesting en seguridad informática (Udemy, 2023)
- Master en seguridad informática (Udemy, 2023)
- Diseño web profesional (Udemy, 2022)

## **IDIOMAS**

Ingles (B1)